臺灣新北地方法院民事裁定
                                  111年度消債清字第148號
聲  請  人  邱水文  
代  理  人  賀華谷律師（法扶律師）
上列當事人因消費者債務清理事件聲請清算，本院裁定如下：
    主  文
一、聲請人邱水文自民國111年12月8日上午10時起開始清算程序
    。
二、本件得由司法事務官進行清算程序。
    理  由
一、按債務人不能清償債務或有不能清償之虞者，得依本條例所
    定更生或清算程序，清理其債務；債務人對於金融機構負債
    務者，在聲請更生或清算前，應向最大債權金融機構請求協
    商債務清償方案，或向其住、居所地之法院或鄉、鎮、市、
    區調解委員會聲請債務清理之調解；法院開始清算程序之裁
    定，應載明其年、月、日、時，並即時發生效力；法院裁定
    開始更生或清算程序後，得命司法事務官進行更生或清算程
    序；必要時，得選任律師、會計師或其他適當之自然人或法
    人一人為監督人或管理人，消費者債務清理條例（下稱消債
    條例）第3條、第151條第1項、第83條第1項及第16條第1項
    分別定有明文。
二、本件聲請人主張略以：聲請人因工作向銀行借款，後遭合夥
    的朋友倒帳、騙錢而積欠債務，每月皆按時還款，仍積欠67
    萬7,111元。又聲請人前曾向鈞院聲請債務清理前置調解，
    惟最大債權金融機構即中國信託商業銀行股份有限公司（下
    稱中信銀行），未出席調解，致調解不成立。聲請人於民國
    110年12月間因中風導致左腦ICH、高血壓、糖尿病及B肝併
    肝硬化等疾病而無法工作，現需24小時專人照護，目前居住
    於廣權護理之家，故已無法清償債務，是聲請人有不能清償
    債務之虞之情事。此外，聲請人復未經法院裁定開始更生程
    序或宣告破產，爰依法聲請清算等語。
三、經查：
(一)本件聲請人前向本院聲請債務清理之前置調解，並訂於同年
    111年6月29日進行調解程序，惟於調解期日全體債權人均未
    到庭參與調解，致前置調解不成立等情，復經本院依職權調
    閱本院111年度司消債調字第296號卷（下稱調解卷）查明屬
    實。是以，本件聲請人所為本件清算之聲請可否准許，應審
    究聲請人其現況是否有不能清償債務或有不能清償之虞之情
    事而定。
(二)聲請人主張其積欠債務為67萬7,111元，惟依債權人中信銀
    行陳報狀所示，金融機構各債權人之對外債權總金額為155
    萬2,889元（含中信銀行106萬946元、國泰銀行6萬1,594元
    、新光銀行11萬921元、玉山銀行16萬3,099元、台新銀行15
    萬6,329元），非金融機構債權人富邦資產管理股份有限公
    司之函覆其為48萬1,579元，且尚有債權人匯誠第二資產管
    理股份有限公司尚未陳報債權（見調解卷第30-38頁），是
    以，聲請人金融機構及非金融機構債務總額暫計203萬4,468
    元。
(三)又聲請人主張現因病入住護理之家，每月僅有領取身障補助
    8,836元，名下除有2台30年老車（均無殘值），存款若干元
    外，無其他財產等情，業據提出財產及收入狀況說明書、債
    權人清冊、債務人清冊、財團法人金融聯合徵信中心查詢當
    事人綜合信用報告回覆書、全國財產稅總歸戶財產查詢清單
    、108、109、110年度綜合所得稅各類所得資料清單、勞工
    保險被保險人投保資料表、中華民國身心障礙證明、臺北縣
    私立廣權護理之家入住證明、汽車新領牌照登記書、臺灣企
    銀存摺封面及內頁、切結書（無工作收入）、新北市社會福
    利證明中和區、中華民國人壽保險商業同業公會保險業通報
    作業資訊查詢結果表、衛生福利部雙和醫院診斷證明書等件
    影本存卷足徵（見調解卷第3至16-1頁、本院卷第33-63頁）
    ，經核與聲請人所述大致相符，故堪認聲請人目前平均每月
    收入為8,836元；另聲請人主張其每月必要生活費用以新北
    市每人每月最低生活費之1.2倍即為1萬8,960元等語，雖聲
    請人並未提出任何單據釋明，惟經核聲請人上開所提列之金
    額，並未逾新北市111年度每人每月最低生活費1.2倍即1萬8
    ,960元，自屬合理而可憑信。
(四)基上，本院審酌聲請人現況之財產、勞力及信用等清償能力
    ，以聲請人名下僅有存款若干元及2台30年老車外，別無其
    他財產，且聲請人目前因病無工作，入住護理之家，每月僅
    有身障補助收入約為8,836元，扣除其每月必要生活支出1萬
    8,960元後，已無任何餘額，顯不足以負擔最大債權金融機
    構提出之任何調解方案，更遑論聲請人尚有非金融機構之債
    務未陳報，故堪信聲請人目前之經濟狀況已有不能清償其所
    負前開債務之虞之情形。從而，聲請人所為本件清算之聲請
    ，核符消債條例第3條所定「不能清償之虞」之要件。
四、綜上所述，本件聲請人為一般消費者，並未從事營業活動。
    而其有不能清償債務之虞之情事，亦未經法院裁定開始更生
    程序或許可和解或或宣告破產。此外，復查無聲請人有消債
    條例第6條第3項、第8條或第82條第2項所定應駁回清算聲請
    之事由存在，是本件清算之聲請，即屬有據，應予准許。爰
    裁定開始清算程序，並依法命司法事務官進行本件清算程序
    。
五、爰依首揭法條裁定如主文。
中　　華　　民　　國　　111 　年　　12　　月　　 8　　日
                  民事第一庭  法  官  毛崑山
上為正本係照原本作成。
本件不得抗告。
本裁定已於111年12月8日上午10時公告。
中　　華　　民　　國　　111 　年　　12　　月　　 8　　日
                              書記官  童淑敏